臺灣高等法院高雄分院刑事判決　　　　93年度交上易字第33號
上　訴　人　臺灣高雄地方法院檢察署檢察官
上　訴　人
即　被　告　乙○○
選任辯護人　邱超偉律師
　　　　　　石繼志律師
上列上訴人等因被告過失致死案件，不服臺灣高雄地方法院92年
度交易字第321 號中華民國93年3月31日第一審判決（起訴案號
：臺灣高雄地方法院檢察署92年度偵字第11714 號），提起上訴
，本院判決如下：
     主  文
上訴駁回。
乙○○緩刑貳年。
     事實及理由
一、本案經本院審理結果，認原審判決之認事用法及量刑，均無
    不當，應予維持，並引用原審判決書所記載之事實、證據及
    理由。
二、上訴人即被告乙○○上訴意旨雖又辯稱：肇事前我並未超速
    ，發現被害人陳賴美之機車時，機車已在雙黃線上，且距離
    約只3 台車之距離，已來不及煞車，本件車禍之發生係因陳
    賴美穿越雙黃線之違規行為所造成，我並無過失云云。檢察
    官依告訴人即被害人之配偶甲○○之聲請，其上訴意旨則指
    稱：被告犯罪後，迄未與告訴人達成和解，偵審中猶飾詞卸
    責，顯見並無悔意，原審量處有期徒刑4 月，顯然過輕等情
    。
三、惟查：
　(一)按汽車行駛時，駕駛人應注意車前狀況，並隨時採取必要之
　  安全措施，道路交通安全規則第94條第3 項定有明文。被告
    係有適當駕駛執照之駕駛人（見卷附道路交通事故調查報告
    表所載），對此行車安全之規定，不能諉為不知。肇事路段
    為雙向四車道之寬廣道路，路面無障物，日間自然光線，
    視距良好，此有卷附道路交通事故調查報告表及現場照片可
    稽。而本件交通事故發生時，宏平路「整條路都沒人，只有
    被告及被害人」，為證人即在高雄市政府警察局小港分局漢
    民派出所（漢民派出所面向宏平路，肇事地點在漢民派出所
    右前方）備勤之警員林介川於原審具結證實（原審卷第57頁
    ）。被告於檢察官偵查中亦供稱：「被害人騎機車自土地銀
    行出來，停停走走，且雙腳放在地上走」，於原審仍供稱：
    「被害人騎機車到達中央分向雙黃線之前，是以雙腳划行停
    停走走，經過雙黃線後，則一直騎未停頓，我看到被害人時
    ，他已進入我的車道，我反應不及，直到被害人在我車前方
    時，我才緊急煞車」等語（原審卷第65頁）。由是可見，被
    害人自土地銀行前騎機車以雙腳划行欲穿越宏平路時，已為
    被告所目睹，此時被告即應依上開規定之義務，隨時採取必
    要之安全措施，亦即減速慢行注意被害人之行車動向，以防
    止危險之發生。就被告之自用小客車撞擊被害人之機車前，
    所留煞車痕長9.4 公尺，依「一般公路汽車煞車距離，行車
    速度對照表」換算，被告於案發時之車速為時速45公里左右
    （成大研究發展基金會鑑定意見書認定為時速47.8至54.6公
    里之間），雖未超速（肇事路段限速50公里），但如能盡其
    注意之義務，減速至可採取安全措施之速度，再予注意被害
    人之行車動向，則見被害人之機車侵入其車道時，自必能煞
    停或閃避，以防止危險之發生。乃竟仍以時速45公里左右之
    速度行駛，致發現被害人之機車侵入其車道時，無法採取必
    要之安全措施，是被告之駕駛自用小客車，有注意車前狀況
    ，隨時採取安全措施之義務，乃能注意而疏未注意，以致肇
    事，其駕駛行為有過失甚明。
　(二)本件交通事故，依上訴人即被告之聲請，送請財團法人成大
　  發展基金會鑑定結果，認為被害人之過失責任為65至75% ，
    被告之過失責任為25至35% ，此有該會94年2 月18日成大研
    基建字第0281號函所附鑑定意見書附卷可稽。被害人就本件
    交通事故，雖負有較重之過失責任，但被告較輕之過失責任
    ，與被害人之死亡間，有相當因果關係，被告仍應負過失致
    死刑責。被告上訴意旨執前詞指摘原判決不當，為無理由，
    應予駁回。
　(三)查被告所犯刑法第276 條第1 項之過失致死罪，其最高法定
　  刑為2 年以下有期徒刑。原審依道路交通管理處罰條例第86
    條第2 項（被害人不依規定擅自進入快車道，致被告肇事之
    減輕）及刑法第62條前段（自首）之規定，遞減輕其刑後，
    量處有期徒刑4 月，係中度以上之刑，尚無過輕之嫌。至被
    告之尚未與被害人家屬和解，原審已予審酌。是檢察官之上
    訴意旨，以量刑過輕指摘原判決不當，亦為無理由，應併予
    駁回。
四、又查，被告未曾受有期徒刑以上刑之宣告，有臺灣高等法院
    被告全國前案紀錄表附卷可稽，而被告於本院審理中已提出
    和解方案，經告訴人同意（已於宣判前達成和解，付清賠償
    金），本院認被告經此刑之宣告，當知警惕，應無再犯之虞
    ，所宣告之刑，以暫不執行為適當，併予宣告緩刑貳年。
據上論斷，應依刑事訴訟法第368 條、第373 條、刑法第74條第
1款，判決如主文。
本案經檢察官方娜蓉到庭執行職務。
中　　華　　民　　國　　94　　年　　4 　　月　　8 　　日
                  刑事第八庭    審判長法  官　惠光霞
                                      法  官  李淑惠
                                      法  官  洪慶鐘
以上正本證明與原本無異。
本判決不得上訴。
中　　華　　民　　國　　94　　年　　4 　　月　　11　　日
　　　　　　　　　　　　　　　　　　　書記官　呂素珍
附錄本判決論罪科刑法條：
刑法第276條第1項
因過失致人於死者，處2 年以下有期徒刑、拘役或2,000 元以下
罰金。
                                                       H
